【裁判字號】    99,訴,497
【裁判日期】    990524
【裁判案由】    妨害性自主罪
【裁判全文】
臺灣臺北地方法院刑事判決               99年度訴字第497號
公  訴  人  臺灣臺北地方法院檢察署檢察官
被      告  乙○○
輔  佐  人  黃文虎
指定辯護人  本院公設辯護人  甲○○
上列被告因妨害性自主案件，經檢察官提起公訴（99年度偵字第
2478號），於本院準備程序進行中，被告先就被訴事實為有罪之
陳述，經合議庭裁定由受命法官獨任進行簡式審判程序，判決如
下：
    主  文
乙○○對於十四歲以上未滿十六歲之女子為性交，處有期徒刑伍
月，緩刑參年。
    事  實
一、乙○○係成年人，有輕度智能障礙，辨識行為違法或依其辨
    識而行為之能力顯著減低，其與00000000（民國84年12月24
    日生，真實姓名、年籍詳卷，下稱A女）係於網路聊天室認
    識之網友關係，明知A女為14歲以上未滿16歲之女子，竟出
    於對前開少女為性交之不法犯意，利用A女之性自主決定權
    未臻成熟之際，於99年1月2日下午5時許，在臺北市○○區
    ○○路25巷36弄4號萬龍旅社301號房內，徵得A女之同意，
    以手指、陰莖插入A女之陰道內為性交行為。嗣於99年1月4
    日，A女告知其父及祖母後，始報警查獲上情。
二、案經A女、A女之祖母訴由臺北縣政府警察局三峽分局報請臺
    灣臺北地方法院檢察署檢察官偵查起訴，於本院準備程序進
    行中，乙○○先就被訴事實為有罪之陳述，經合議庭裁定由
    受命法官獨任進行簡式審判程序。
    理  由
壹、程序部分：
一、本件被告乙○○所犯之罪，其法定刑為7年以下有期徒刑，
    且非死刑、無期徒刑或最輕本刑有期徒刑3年以上之罪，亦
    非高等法院管轄第一審案件，且於準備程序進行中，被告先
    就被訴事實為有罪之陳述，經告知被告簡式審判程序之旨，
    並聽取檢察官、被告之意見後，本院合議庭裁定由受命法官
    進行簡式審判程序，是本件之證據調查，依刑事訴訟法第27
    3條之2規定，不受同法第159條第1項、第161條之2、第161
    條之3、第163條之1及第164條至第170條規定之限制，合先
    敘明。
二、被告於警、偵訊之供述，非出於強暴、脅迫、利誘、詐欺、
    疲勞訊問、違法羈押或其他不正方法取得，依刑事訴訟法第
    156條第1項、第158條之2得採為證據。
三、按被告以外之人於審判外之陳述，雖不符前4條之規定，而
    經當事人於審判程序同意做為證據，法院審酌該言詞陳述或
    書面陳述作成時之情況，認為適當者，亦得為證據。當事人
    、代理人或辯護人於法院調查證據時，知有第159條第1項不
    得為證據之情形，而未於言詞辯論終結前聲明異議者，視為
    有前項之同意，為刑事訴訟法第159條之5所明定。證人A女
    於警、偵訊之供、證述，被告於審判期日均表示無意見，證
    人於警訊之供述本院認為適當，依上述規定，得為證據；渠
    於偵查中具結證述，核無顯不可信知其況，依同法第159條
    之1第2項得為證據。
四、後列非供述證據，均非違法取得之證據，且或係從事業務之
    人於業務上製作之證明文書、記錄文書，核無顯不可信情況
    ，故依同法第158條之4反面解釋、第159條之4第2款得為證
    據。
貳、實體部分：
一、訊據被告乙○○對上開犯行均坦承不諱，核與被害人A女迭
    於警詢及偵訊時所指證情節相符，並有案發現場照片14張附
    卷可稽，足徵被告上開任意性自白與事實相符。本件事證已
    臻明確，被告犯行堪以認定，應予依法論科。
二、查本件案發當時，A女係14歲以上未滿16歲之人，有其真實
    姓名、年籍對照表1份在卷可稽。核被告所為，係犯刑法第
    227條第3項之對於14歲以上未滿16歲之女子為性交罪。又被
    告確為患有輕度智能障礙之人而領有身心障礙手冊，業據輔
    佐人即其父黃文虎於本院庭訊時陳明無誤，並有被告中華民
    國身心障礙手冊影本附於卷內可佐，其於本案行為時之精神
    狀態，已因輕度智能障礙之心智缺陷，致其辨識行為違法及
    依其辨識而行為之能力，較正常人顯著減低，業如前述，爰
    依刑法第19條第2項規定，減輕其刑。爰審酌被告教育程度
    不高，社會經驗亦不足，並有輕度智能障礙之心智缺陷，未
    慮及A女之年齡尚未滿16歲，欠缺完整之身體自主決定權，
    一時衝動而與之性交，犯後已坦承犯行，犯後態度良好等一
    切情狀，從輕量處如主文所示之刑。末查：被告未曾受有期
    徒刑以上刑之宣告，有台灣高等法院被告前案紀錄表可稽，
    其因智障一時失慮而罹犯行，所為尚有直得原諒之處，本院
    認被告所宣告之刑以暫不執行為適當，爰併諭知緩刑3年，
    以啟自新。
參、據上論斷，應依刑事訴訟法第273條之1第1項、第299條第1
    項前段，刑法第227條第3項、第19條第2項、第74條第1項第
    1款，判決如主文。
本案經檢察官蔡甄漪到庭執行職務。
中    華    民    國    99    年    5     月    24    日
                  刑事第十二庭  法  官  曾正龍
上正本證明與原本無異。 
如不服本判決應於收受送達後10日內向本院提出上訴書狀，並應
敘述具體理由；其未敘述上訴理由者，應於上訴期間屆滿後20日
內向本院補提理由書（均須按他造當事人之人數附繕本）「切勿
逕送上級法院」。告訴人或被害人如對於本判決不服者，應具備
理由請求檢察官上訴，其上訴期間之計算係以檢察官收受判決正
本之日期為準。 
                                書記官  彭自青 
中    華    民    國    99    年    5     月    24    日
附錄本案論罪科刑法條全文：
中華民國刑法第227條
對於未滿14歲之男女為性交者，處3年以上10年以下有期徒刑。
對於未滿14歲之男女為猥褻之行為者，處6個月以上5年以下有期
徒刑。
對於14歲以上未滿16歲之男女為性交者，處7年以下有期徒刑。
對於14歲以上未滿16歲之男女為猥褻之行為者，處3年以下有期
徒刑。
第1項、第3項之未遂犯罰之。

司法院資訊處製作；財團法人民間司法改革基金會備份。
